ACORDAO-COMPLETO-2434920

ACÓRDÃO 11681/2021 ATA 31/2021 - SEGUNDA CÂMARA

VISTOS, relatados e discutidos estes autos que cuidam de Representação sobre falhas em edital publicado pelo Hospital Nossa Senhora da Conceição, com o objetivo de empresa especializada na Prestação de Serviços de administração, gerenciamento, emissão e fornecimento de "vale alimentação" em forma de cartão magnético para uso dos empregados, pelo período de 12 (doze) meses prorrogável até o limite legal.
ACORDAM os Ministros do Tribunal de Contas da União, reunidos em Sessão da Segunda Câmara, diante das razões expostas pelo Relator, em:
9.1. com fulcro no art. 87, § 2º da Lei 13.303/2016, c/c os arts. 235 e 237, VII, do Regimento Interno deste Tribunal, e no art. 103, § 1º, da Resolução - TCU 259/2014, conhecer da Representação em análise;
9.2. considerar prejudicada a análise de mérito da presente Representação, por perda de objeto;
9.3. enviar cópia do presente Acórdão ao Hospital Nossa Senhora da Conceição S.A. e à representante, informando que a presente deliberação, acompanhada do Relatório e do Voto que a fundamenta, está disponível para a consulta no endereço www.tcu.gov.br/acordaos, além de esclarecer que, caso requerido, o TCU poderá fornecer sem custos as correspondentes cópias, de forma impressa
9.4. nos termos do art. 250, I, c/c art. 169, V, do Regimento Interno/TCU, arquivar os presentes autos.

Representação Contratação de empresa especializada na Prestação de Serviços de administração, gerenciamento, emissão e fornecimento de Vale Alimentação em forma de cartão magnético/eletrônico (com chip) para uso dos empregados do Hospital Nossa Senhora da Conceição e suas filiais, pelo período de 12 (doze) meses prorrogável até o limite legal.

Segunda Câmara

Hospital Nossa Senhora da Conceição S.A..

3. Interessados/Responsáveis: não há.
3.1. Representante: Trivale Administração Ltda.

13.1. Ministros presentes: Bruno Dantas (Presidente) e Raimundo Carreiro (Relator).
13.2. Ministro-Substituto convocado: Marcos Bemquerer Costa.
13.3. Ministro-Substituto presente: André Luís de Carvalho.

RAIMUNDO CARREIRO

Transcrevo a seguir, nos termos do art. 1º, § 3º, inciso I, da Lei nº 8.443/92, a instrução lavrada no âmbito da Secretaria de Controle Externo de Aquisições Logísticas (peça 14) , cujas conclusões contaram com a anuência do titular daquela unidade técnica (peça 15) .
	A. Identificação do Processo

	Processo 007.685/2019-0
	Mérito: prejudicada 

	Unidade Jurisdicionada
	Uasg

	Hospital Nossa Senhora da Conceição S.A. 
	Não se aplica

	Objeto

	Contratação de empresa especializada na Prestação de Serviços de administração, gerenciamento, emissão e fornecimento de "Vale Alimentação" em forma de cartão magnético/eletrônico (com chip) para uso dos empregados do Hospital Nossa Senhora da Conceição e suas filiais, pelo período de 12 (doze) meses prorrogável até o limite legal.

	Representante
	CNPJ

	Trivale Administração Ltda. 
	00.604.122/0001-97

	Há pedido de Sustentação Oral?
	Procuração

	Não
	Peça 2

	Modalidade
	Número do Certame
	Tipo

	Pregão Presencial
	101/2019
	Menor preço global

	Vigência
	Valor Estimado

	12 meses prorrogáveis até o limite legal (peça 3, p. 56) 
	R$ 40.919.340,00 (peça 3, p. 43) 

	Suspenso por Medida Cautelar?
	Não

	Fase do Certame

	Em sessão pública ocorrida em 27/5/2019, o objeto do PE 101/2019 foi adjudicado para a empresa Greencard S.A. Refeições Comércio e Serviços pelo valor de R$ 39.364.405,08 (peça 13, p. 199) .  

	B. Momento Processual

	1.	Apresentados os esclarecimentos em atendimento à comunicação determinada pelo relator, Ministro Raimundo Carreiro, mediante despacho (peça 10) , passa-se a analisar as respostas apresentadas, tópico a tópico, conforme transcrição/contextualização a seguir.

	C. Histórico de Comunicações

	Despacho do Relator
	Peça 10
	9/5/2019

	Ofícios Encaminhados pela Selog

	À entidade
	Ofício 998/2019-TCU/Selog, de 17/8/2019

	D. Documentos Apresentados em Resposta à Oitiva

	Pela Unidade Jurisdicionada

	Ofício 458/19/AJ/GHC, de 5 de junho de 2019

	E. Exame Técnico

	Itens do despacho do Relator (peça 10) :
Item 7.2: determinar ao Hospital Nossa Senhora da Conceição que informe a este Tribunal imediatamente, caso ocorram, a continuidade do processo de licitação ou o lançamento de nova licitação com o mesmo objeto; 
Item 7.4: determinar à Secretaria de Controle Externo de Aquisições Logísticas (Selog) que: 7.4.1. acompanhe o andamento do certame e verifique se, com a republicação do edital, as possíveis irregularidades apontadas nesta representação foram afastadas;
Manifestação do órgão/entidade:
a) informa que o novo edital foi publicado e que foram promovidas as alterações mencionadas pelo TCU;
b) explica que o novo edital previu: i) o Pregão 101/2019 foi realizado na modalidade eletrônica; ii) foi permitida a apresentação de proposta com taxa de administração negativa e iii) foram retirados os critérios de desempate previsto no edital anterior;
c) a licitação foi concluída, sagrando-se vencedora a atual prestadora dos serviços licitados (GreenCard) ;
Análise:
2.	Ao se examinar os termos do novo edital, publicado no Diário Oficial da União em 7/5/2018 (peça 13, p. 192) e anexado à peça 13, p. 61, constata-se que: 
a) foi estabelecida a realização do procedimento licitatório pregão, na modalidade eletrônica; 
b) foram excluídos os critérios de desempate fixados no subitem 10.8 do edital anterior; e
c) foi admitida a apresentação de proposta com taxa de administração negativa, conforme subitem 8.4.1.1 do edital (peça 13, p. 67) . 
3.	Vale ressaltar que a possibilidade conferida pelo novo edital, no sentido de permitir a apresentação de propostas com taxa de administração negativa, resultou em uma economia de R$ 1.554.934,92 aos cofres da entidade (preço estimado: R$ 40.919.340,00 e preço contratado junto à GreenCard R$ 39.364.405,08) (peça 13, p. 199) . 
4.	Constata-se, portanto, que o edital do Pregão 101/2019 foi republicado, contendo os ajustes recomendados pelo TCU mediante despacho do relator (peça 10) .
5.	Feitas essas considerações, propõe-se que o TCU considere prejudicada a apreciação de mérito da presente representação, ante a republicação do edital do Pregão 101/2019 que corrigiu as irregularidades apontadas pelo TCU ao longo deste processo. 

	F. Impacto dos Encaminhamentos Propostos

	Haverá impacto relevante na entidade e/ou na sociedade, decorrente dos encaminhamentos propostos?
	Não

	G. Pedido de Ingresso aos Autos e de Sustentação oral

	Há pedido do representante de ingresso aos autos?
	Não

	H. Processos Conexos e Apensos

	Há processos conexos noticiando possíveis irregularidades na contratação ora em análise?
	Não

	I. Proposta de Encaminhamento

	6.	Em virtude do exposto, propõe-se:
6.1.	conhecer da representação, satisfeitos os requisitos de admissibilidade constantes no art. 87, § 2º da Lei 13.303/2016, c/c os arts. 235 e 237, VII, do Regimento Interno deste Tribunal, e no art. 103, § 1º, da Resolução - TCU 259/2014;
6.2.	considerar, no mérito, prejudicada a presente representação; 
6.3.	informar ao Hospital Nossa Senhora da Conceição e ao representante que o conteúdo da deliberação que vier a ser proferida poderá ser consultado no endereço www.tcu.gov.br/acordaos; e
6.4.	arquivar os presentes autos, nos termos do art. 250, I, c/c art. 169, V, do Regimento Interno/TCU.

	É o Relatório.

Não atuou.

REPRESENTAÇÃO. REPUBLICAÇÃO DO EDITAL COM CORREÇÕES APONTADAS PELO TCU. PERDA DE OBJETO. CIÊNCIA AOS INTERESSADOS.

REPRESENTAÇÃO (REPR)

Secretaria de Controle Externo de Aquisições Logísticas (Selog).

Em análise, Representação sobre falhas em edital publicado pelo Hospital Nossa Senhora da Conceição, com o objetivo de empresa especializada na Prestação de Serviços de administração, gerenciamento, emissão e fornecimento de "vale alimentação" em forma de cartão magnético para uso dos empregados, pelo período de 12 (doze) meses prorrogável até o limite legal.
2.	Mediante o Despacho de 9/5/2019 (peça 10) , decidi, preliminarmente:
" (...) 
Conheço da representação, uma vez satisfeitos os requisitos de admissibilidade previstos nos arts. 235 e 237, inciso VII, do Regimento Interno, c/c o art. art. 87, § 2º da Lei n.º 13.303, de 2016.
Acolho a proposta da unidade técnica com pequenos ajustes. De fato, há indícios de irregularidades que demandam esclarecimentos. Mas a suspensão do certame e a expectativa de alteração do edital recomendam não seja tomada nenhuma providência quanto a isto, neste momento, por economia processual.
Diante do exposto, decido:
0. indeferir, neste momento, o pedido de concessão de medida cautelar formulado pelo Representante, tendo em vista o afastamento de seu objeto com a suspensão do Pregão Presencial 101/2019 promovido pelo Hospital Nossa Senhora da Conceição S.A., e também a expectativa de alteração do edital de forma a afastar as supostas irregularidades representadas;
0. determinar ao Hospital Nossa Senhora da Conceição que informe a este Tribunal imediatamente, caso ocorram, a continuidade do processo de licitação ou o lançamento de nova licitação com o mesmo objeto;
0. alertar o Hospital Nossa Senhora da Conceição de que:
3. este Tribunal poderá determinar a suspensão cautelar do certame, caso este tenha continuidade da forma como atualmente estabelecido no edital, com fulcro no art. 71, inciso IX, da Constituição Federal, de 1988, c/c o art. 45 da Lei n.º 8.443, de 1992;
3.  a continuidade desse certame, antes da manifestação conclusiva do TCU sobre a matéria, pode ensejar a aplicação individual de multa aos responsáveis, além da imputação de débito, caso o Tribunal conclua pela existência de irregularidade grave ou de dano ao erário;
0. determinar à Secretaria de Controle Externo de Aquisições Logísticas (Selog) que: 
4. acompanhe o andamento do certame e verifique se, com a republicação do edital, as possíveis irregularidades apontadas nesta representação foram afastadas;
4. comunique esta decisão ao representante por um dos meios indicados à peça 1, p. 18;
4. encaminhe cópia da representação de peça 1, da instrução de peça 8 e desta decisão ao Hospital Nossa Senhora da Conceição."
3.	Procedidas as devidas comunicações processuais, a unidade jurisdicionada informou ao Tribunal que foi publicado novo edital com as seguintes alterações sugeridas pelo TCU:
i) o Pregão 101/2019 foi realizado na modalidade eletrônica; 
ii) foi permitida a apresentação de proposta com taxa de administração negativa; e 
iii) foram retirados os critérios de desempate previsto no edital anterior;
4. 	Vale ressaltar que a possibilidade conferida pelo novo edital, no sentido de permitir a apresentação de propostas com taxa de administração negativa, resultou em economia de R$ 1.554.934,92 aos cofres da entidade (preço estimado: R$ 40.919.340,00 e preço contratado junto à GreenCard R$ 39.364.405,08) (peça 13, p. 199) .
5.	Nesse passo, a unidade técnica propõe "que o TCU considere prejudicada a apreciação de mérito da presente representação, ante a republicação do edital do Pregão 101/2019 que corrigiu as irregularidades apontadas pelo TCU ao longo deste processo".
6.	Diante desse cenário, considerando que o Hospital Nossa Senhora da Conceição, no exercício de autotutela administrativa, republicou o edital com as correções apontadas pelo Tribunal, acolho a proposta da unidade técnica no sentido de considerar prejudicada a análise de mérito por perda de objeto.
7.	Ante o exposto, voto por que o Tribunal adote a minuta de acórdão que ora submeto à apreciação deste Colegiado.
TCU, Sala das Sessões, em 31 de agosto de 2021.
RAIMUNDO CARREIRO 
Relator